Minutes et répertoires du notaire Laurent COTELLE, 28 avril 1821 - 26 novembre 1839 (étude XXII)
Archives nationales
- Répertoire(s) de Laurent COTELLE, 31 août 1820 - 10 avril 1844; MC/RE/XXII/16 - MC/RE/XXII/20
  - Répertoire. 1833, 30 août - 1839, 9 avril, 30 août 1833 - 9 avril 1839; MC/RE/XXII/19
    - Inventaire après décès de Alphonse Martenot, rue de Sèvres n° 8, décédé le 17 mai 1835, 27 juin 1835
      inventaire après décès; Sèvres (rue de); Martenot, Alphonse
    - Inventaire après décès de Louise Geneviève Lebault, épouse de Paul Louis Veyrassat, boulevard Beaumarchais n° 5, décédée le 21 juin dernier, 11 juillet 1835
      inventaire après décès; Beaumarchais (boulevard); Lebault, Louise Geneviève; Veyrassat, Paul Louis
    - Inventaire après décès de Marie Louise Santona, épouse de Eustache Alexandre Amarillis Beaurain, Graveur, rue Saint-Denis n° 40, 25 août 1835
      inventaire après décès; Saint-Denis (rue); Santona, Marie Louise; Beaurain, Eustache Alexandre Amarillis; graveur
    - Inventaire après décès de Pierre Memmie Lemaire, limonadier, à La Chapelle Saint-Denis, décédé le 13 septembre courant, 23 septembre 1835
      inventaire après décès; La Chapelle (ancienne commune); Lemaire, Pierre Memmie; restaurateur
    - Inventaire après décès de Justine Caroline Briet, épouse de Louis Alphonse Labbé, rue du Faubourg Saint-Denis n° 14, décédée le 4 septembre 1835 à Saint-Mandé près de Paris, 23 septembre 1835
      inventaire après décès; Faubourg-Saint-Denis (rue du); Saint-Mandé (Val-de-Marne); Briet, Justine Caroline; Labbé, Louis Alphonse
    - Inventaire après décès de Jean Marie Antoine Comte Defrance, lieutenant général, rue de la Pépinière n° 27, décédé le 6 juillet 1835 à Epinay près de Paris, 29 septembre 1835
      inventaire après décès; Epinay-sur-Seine (Seine-Saint-Denis); Pépinière (rue de la); Defrance, Jean Marie Antoine; officier (armée)
    - Inventaire après décès de Marie-Madeleine Valentin, veuve de Pierre Joseph Henninot, décédé le 22 octobre 1835 à Saint-Quentin, 28 novembre 1835
      inventaire après décès; Saint-Quentin (Aisne); Valentin, Marie-Madeleine; Henninot, Pierre Joseph
    - Inventaire après décès de Catherine Dubreuille, rentière, décédée rue Notre Dame de Nazareth n° 19, le 9 décembre 1835, 18 décembre 1835
      inventaire après décès; Notre-Dame-de-Nazareth (rue); Dubreuille, Catherine
    - Inventaire après décès de Antoine Louis Joseph Wagon, décédé le 21 décembre 1835, rue Bourbon-Villeneuve n° 33, 9 janvier 1836
      inventaire après décès; Bourbon-Villeneuve (rue de); Wagon, Antoine Louis Joseph
    - Inventaire après décès de Jacques Rousseau, décédé le 6 novembre 1835, rue Portefoin n° 9, 13 février 1836
      inventaire après décès; Portefoin (rue); Rousseau, Jacques
    - Inventaire après décès de Elisabeth Emilie Dutens, décédée le 11 mars courant, rue de Gramont n° 3, 21 mars 1836
      inventaire après décès; Gramont (rue de); Dutens, Elisabeth Emilie
    - Inventaire après décès de Marie Marguerite Octavie Quatremain, épouse de Pierre Denis Persoit, fabricant de clous, rue Guérin-Boisseau n° 19, décédée le 28 mai 1835, 22 mars 1836
      inventaire après décès; Guérin-Boisseau (rue); Quatremain, Marie Marguerite Octavie; Persoit, Pierre Denis; forgeron
    - Inventaire après décès de Josèphe Nicole Renouard, veuve de André Antoine Damyens, décédé le 30 mars 1836, rue de l'Echiquier n° 7, 14 avril 1836
      inventaire après décès; Echiquier (rue de l'); Renouard, Josèphe Nicole; Damyens, André Antoine
    - Inventaire après décès de Marie Anne Constance Galland, épouse de Jean Charles Duval, propriétaire, rue du Temple n° 26, décédée le 21 février dernier, 18 avril 1836
      inventaire après décès; Temple (rue du); Galland, Marie Anne Constance; Duval, Jean Charles
    - Inventaires après décès de Marie Jeanne Geneviève Maillard et de son époux Louis François Lebègue, quai de Béthune n° 18. Il est décédé le 1 février 1836. Elle est décédée le 23 avril courant., 30 avril 1836
      inventaire après décès; Béthune (quai de); Maillard, Marie Jeanne Geneviève; Lebègue, Louis François
    - Inventaire après décès de Pierre Alexandre Darias, décédé le 18 décembre dernier, boulevard Saint-Martin n° 49, 6 mai 1836
      inventaire après décès; Saint-Martin (boulevard); Darias, Pierre Alexandre
    - Inventaire après décès de Jean François Monnier, ancien domestique de Mr le comte de Béranger, pair de France, décédé le 11 avril dernier à la Planchette, commune de Clichy la Garenne canton de Neuilly (Seine), 16 mai 1836
      inventaire après décès; Clichy (Hauts-de-Seine); Monnier, Jean François; Béranger, Comte de
    - Inventaire après décès de Jean Joseph Jauberthou, agent d'affaires, rue de Verneuil n° 18, décédé le 24 février 1831, 15 juin 1836
      inventaire après décès; Verneuil (rue de); Jauberthou, Jean Joseph
    - Inventaire après décès de François Audouin, célibataire, ancien chirurgien major, chevalier de la Légion d'honneur, rue Neuve Saint Etienne n° 15, décédé à Montmartre près de Paris, le 19 avril dernier dans la maison de santé du docteur Blanche, 27 juin 1836
      inventaire après décès; Montmartre (quartier); Neuve-Saint-Etienne (rue); Docteur Blanche (maison de santé du); Audouin, François; chirurgien
    - Inventaire après décès de Louis Alexis Lebeau, décatisseur, décédé le 4 juillet 1836, rue de l'Arbre-Sec n° 33, 9 juillet 1836
      inventaire après décès; Arbre-Sec (rue de l'); Lebeau, Louis Alexis
    - Inventaire après décès de Marie Florence Alexandrine Miguet, épouse de Auguste Georges Lautemann, épicier, rue Neuve Saint-Martin n° 3, décédée le 20 octobre 1834, 12 juillet 1836
      inventaire après décès; Neuve-Saint-Marc (rue); Miguet, Marie Florence Alexandrine; Lautemann, Auguste Georges; commerçant
    - Inventaire après décès de Joseph Frédéric Gustave Fallot, sous-bibliothécaire à l'Institut, rue Furstenberg n° 6, 26 juillet 1836
      inventaire après décès; Furstemberg (rue de); Fallot, Joseph Frédéric Gustave; bibliothécaire
    - Inventaire après décès de Marie Joseph, épouse de François Plault, rue Saint-Denis n° 319, décédé le 20 août dernier, 1er septembre 1836
      inventaire après décès; Saint-Denis (rue); Joseph, Marie; Plault, François
    - Inventaire après décès de Jean Alphonse Coussieu, négociant commissionnaire, rue Neuve Saint François n° 16 au Marais, décédé le 2 septembre courant à Montmartre rue de l'Abbaye n° 4, 23 septembre 1836
      inventaire après décès; Abbaye (rue de l'); Montmartre (quartier); Neuve-Saint-François (rue); Coussieu, Jean Alphonse; négociant
    - Inventaire après décès de Marguerite Charlotte Couturier, veuve de Ponce Cercelet, décédée le 16 juin 1835, 26 septembre 1836
      inventaire après décès; Couturier, Marguerite Charlotte; Cercelet, Ponce
    - Inventaire après décès de Pierre Antoine Redouté, entrepreneur de peintures, rue des Marais du Temple 11 bis, décédé le 13 octobre dernier, 2 novembre 1836
      inventaire après décès; Marais-du-Temple (rue des); Redouté, Pierre Antoine; chef d'entreprise
    - Inventaire après décès de Suzanne Gestat, veuve de Etienne Framery dit Bonneval, rue Neuve Saint Etienne n° 5, décédée le 29 octobre 1836, 24 décembre 1836
      inventaire après décès; Neuve-Saint-Etienne (rue); Gestat, Suzanne; Framery, Etienne; Bonneval, Etienne
    - Inventaire après décès de François Guilhou, décédé à Saint-Domingue pendant les troubles. Inventaire après décès de André Guilhou dit Petitot, 5 janvier 1837
      Indemnité Saint-Dominique
      inventaire après décès; Haïti; Guilhou, François; Guilhou, André; Petitot, André
    - Inventaire après décès de Guillaume Christian Sauer, décédé le 17 décembre dernier, rue Saint-Laurent n° 30, 13 janvier 1837
      inventaire après décès; Saint-Laurent (rue); Sauer, Guillaume Christian
    - Inventaire après décès de Paul Louis Veyrassat, boulevard du Temple n° 26, décédé le 15 février dernier, 1er mars 1837
      inventaire après décès; Temple (boulevard du); Veyrassat, Paul Louis
    - Inventaire après décès de Jean Joseph Legrand, filateur de coton, rue du Jardin du Roi n° 15, décédé le 8 février dernier, 4 mars 1837
      inventaire après décès; Jardin-des-Plantes (rue du); Legrand, Jean Joseph
    - Inventaire après décès de Louise Marie Catherine Letenneur, épouse de Jean Deltel, décédée le 13 février dernier, faubourg Poissonnière n° 32 bis, 9 mars 1837
      inventaire après décès; Poissonnière (faubourg); Letenneur, Louise Marie Catherine; Deltel, Jean
    - Inventaire après décès de Laurent Fleuriel, décédé le 6 mars courant, rue Saint-Denis n° 366, 13 mars 1837
      inventaire après décès; Saint-Denis (rue); Fleuriel, Laurent
    - Inventaire après décès de Marie Anne Rose Robert, célibataire majeure, décédée le 10 courant, Vieille rue du Temple n° 4, 20 mars 1837
      inventaire après décès; Vieille-du-Temple (rue); Robert, Marie Anne Rose
    - Inventaire après décès de Louis Joseph Voisin, décédé le 24 mars courant à Belleville rue de Calais n° 30 ter, 30 mars 1837
      inventaire après décès; Belleville (ancienne commune); Calais (rue de); Voisin, Louis Joseph
    - Inventaire après décès de Victor Moriette, décédé le 6 février 1837, rue du Faubouurg Montmartre n° 119, 3 avril 1837
      inventaire après décès; Faubourg-Montmartre (rue du); Moriette, Victor
    - Inventaire après décès de Pierre Etienne Pinchon, frangeur de châles, rue Montmartre n° 73, 24 avril 1837
      Me Esnée.
      inventaire après décès; Montmartre (rue); Pinchon, Pierre Etienne
    - Inventaire après décès de Marguerite Françoise Piot, veuve de Mathurin Aubouin, propriétaire, décédée le 17 février dernier à Wissous (Seine-et-Oise), 27 avril 1837
      inventaire après décès; Wissous (Essonne); Piot, Marguerite Françoise; Aubouin, Mathurin
    - Inventaire après décès de Jean Pierre Elisabeth Devouassouz, décédé le 26 avril 1837 à Ronquerolles (Seine-et-Oise), 26 mai 1837
      inventaire après décès; Ronquerolles (Val-d'Oise); Devouassouz, Jean Pierre Elisabeth
    - Inventaire après décès de Mathie Joignot, épouse de Pierre Delaunay, Layetier Emballeur, rue de Paradis Poissonnière, décédée le 22 mai, 31 mai 1837
      inventaire après décès; Paradis (rue de); Joignot, Mathie; Delaunay, Pierre; layetier
    - Inventaire après décès de Jeanne Marie Pierrette Enée, épouse de Victor Joseph Audouin, demeurant à Paris au Jardin du Roi, décédée le 22 mai dernier à Sèvres, 12 juin 1837
      inventaire après décès; Sèvres (Hauts-de-Seine); Enée, Jeanne Marie Pierrette; Audouin, Victor Joseph
    - Inventaire après décès de Rosalie Louise Thomé de Quincy, épouse de Pierre Marie Gaugiran, propriétaire, rue Martel n° 3, décédée le 29 mai dernier, 3 juillet 1837
      inventaire après décès; Martel (rue); Thomé de Quincy, Rosalie Louise; Gaugiran, Pierre Marie
    - Inventaire après décès de Marie Anne Julie Rose de Beaune, veuve en premières noces de François Louis Perrée, épouse en secondes noces de André Achille vicomte Abrial, décédée le 2 juillet, rue du Port Mahon n° 12, 18 juillet 1837
      inventaire après décès; Port-Mahon (rue de); Beaune de, Marie Anne Julie Rose; Perrée, François Louis; Abrial, André Achille
    - Inventaire après décès de Victor Drouot, propriétaire, rue du Faubourg Poissonnière n° 14, décédé le 24 juillet 1837, 7 août 1837
      inventaire après décès; Faubourg-Poissonnière (rue du); Drouot, Victor
    - Inventaire après décès de Jacob du Pan, décédé le 31 juillet dernier, rue des Martyrs n° 24, 14 août 1837
      inventaire après décès; Martyrs (rue des); Du Pan, Jacob
    - Inventaire après décès de Anne Victoire Bocquillon, veuve de Claude Magner, décédée le 5 juillet dernier, rue Thiroux n° 12, 21 août 1837
      inventaire après décès; Thiroux (rue); Bocquillon, Anne Victoire; Magner, Claude
    - Inventaire après décès de Charles Joseph Gili, serrurier mécanicien, rue d'Orléans Saint Honoré n° 6, décédé le 18 mars 1836, 23 septembre 1837
      inventaire après décès; Orléans-Saint-Honoré (rue d'); Gili, Charles Joseph; mécanicien; serrurier
    - Inventaire après décès de Jean Charles Plaideux, décédé le 27 septembre dernier, rue Saint-Laurent n° 9, 4 octobre 1837
      inventaire après décès; Saint-Laurent (rue); Plaideux, Jean Charles
    - Inventaire après décès de Madeleine Victoire Delasalle, veuve de Joseph Poulard Champagnou, décédée le 26 septembre 1837, rue Montorgueil n° 15, 5 octobre 1837
      inventaire après décès; Montorgueil (rue); Delasalle, Madeleine Victoire; Poulard Champagnou, Joseph
    - Inventaire après décès de Jean Médard, commissionnaire en marchandises, rue Montmartre n° 95, décédé le 18 octobre, 23 octobre 1837
      inventaire après décès; Montmartre (rue); Médard, Jean
    - Inventaire après décès de François Alexandre Cougouilhe, propriétaire, décédé le 27 septembre dernier à l'Ecluse près de Melun, 25 octobre 1837
      inventaire après décès; Melun (Seine-et-Marne); Cougouilhe, François Alexandre
    - Inventaire après décès de Pierre Antoine Legrand, architecte, rue Mazarine n° 18, 26 octobre 1837
      inventaire après décès; Mazarine (rue); Legrand, Pierre Antoine; architecte
    - Inventaire après décès de Elisabeth Marie Bigot, épouse de Lucien Rémy Lefloch, ancien négociant, décédée le 6 octobre 1837, rue Saint Joseph n° 36, 15 novembre 1837
      inventaire après décès; Saint-Joseph (rue); Bigot, Elisabeth Marie; Lefloch, Lucien Rémy; négociant
    - Inventaire après décès de Barthélémy François Louiesloux, demeurant au Grand Montrouge, Grande Rue n° 92, décédé le 17 septembre dernier, 7 décembre 1837
      inventaire après décès; Montrouge (Hauts-de-Seine); Louiesloux, Barthélémy François
    - Inventaire après décès de Charles François Nicolas Mougeot, décédé le 3 novembre 1837, rue de Vendome n° 6, 16 décembre 1837
      inventaire après décès; Vendôme (rue de); Mougeot, Charles François Nicolas
    - Inventaire après décès de Marie Marguerite de Lobry, épouse de François Saucereau, marchand de liqueurs, décédée le 14 novembre 1836, rue Phelippeaux n° 34, 16 décembre 1837
      inventaire après décès; Phélipeaux (rue); Lobry de, Marie Marguerite; Saucereau, François
    - Inventaire après décès de Françoise Marteroy, épouse de Pierre Chaize, marchand de vins, rue Saint-Claude n° 2, décédée le 22 décembre 1837, rue du Faubourg Saint-Denis n° 112 à la Maison de Santé, 18 janvier 1838
      inventaire après décès; Faubourg-Saint-Denis (rue du); Saint-Claude (rue); Marteroy, Françoise; Chaize, Pierre; commerçant
    - Inventaire après décès de Charles François Pradel de Saint Charles, ancien inspecteur aux revues, rue du Faubourg Saint-Denis n° 109, 22 février 1838
      inventaire après décès; Faubourg-Saint-Denis (rue du); Pradel de Saint Charles, Charles François; inspecteur
    - Inventaire après décès de Madeline Zoé Claudine Turpin, épouse de Edme Jean Léonard Truchot, négociant, décédée le 21 décembre 1837, rue Neuve Saint-Eustache n° 32, 1er mars 1838
      inventaire après décès; Neuve-Saint-Eustache (rue); Turpin, Madeline Zoé Claudine; Truchot, Edme Jean Léonard; négociant
    - Inventaire après décès de Félicité Montier, épouse de Jacques Challet, garçon de magasin, décédée le 7 mai 1834, rue de Bondy, 15 mars 1838
      inventaire après décès; Bondy (rue de); Montier, Félicité; Challet, Jacques; magasinier
    - Inventaire après décès de Edme Gravier, rentier, décédé à Chaillot, Institut de Sainte Périne, le 23 février 1838, 16 mars 1838
      inventaire après décès; Chaillot (quartier); Gravier, Edme
    - Inventaire après décès de Jean David Clerc, ouvrier mécanicien, décédé à Paris à la Charité, le 28 février dernier et inventaire après décès de Jeanne Suzanne Lumann, son épouse décédée à Paris à l'Hôtel Dieu, le 2 mars courant, 20 mars 1838
      Deux inventaires après décès
      inventaire après décès; Clerc, Jean David; Lumann, Jeanne Suzanne; mécanicien
    - Inventaire après décès de Philippe Nicolas Gallé, marchand bonnetier, rue du Temple n° 79, décédé le 24 novembre 1837, 21 mars 1838
      inventaire après décès; Temple (rue du); Gallé, Philippe Nicolas; fabricant d'accessoires vestimentaires
    - Inventaire après décès de Charles Boucher, emballeur, rue du Mail n° 7, décédé le 23 février, 30 mars 1838
      inventaire après décès; Mail (rue du); Boucher, Charles; layetier
    - Inventaire après décès de Agathe Gilbert, veuve de Jean Nicolas de Guibert, décédée le 13 mars dernier, maison de santé Marcel de Sainte Colombe rue de Picpus n° 6, 9 juin 1838
      inventaire après décès; Picpus (rue de); Gilbert, Agathe; Guibert, Jean Nicolas de
    - Inventaire après décès de André François Capin, propriétaire, décédé le 3 juin 1838, boulevard des Italiens n° 24, 11 juin 1838
      inventaire après décès; Italiens (boulevard des); Capin, André François
    - Inventaire après décès de Julien François Lefage, rue Neuve Saint-Martin n° 9, 22 juin 1838
      inventaire après décès; Neuve-Saint-Marc (rue); Lefage, Julien François
    - Inventaire après décès de Marthe Adélaïde Herbillon, veuve de Henri Croisette Jannard, rue du Faubourg Montmartre n° 24, 14 juillet 1838
      inventaire après décès; Faubourg-Montmartre (rue du); Herbillon, Marthe Adélaïde; Croisette Jannard, Henri
    - Inventaire après décès de René François Jean Marie Camus, rue du Faubourg Poissonnière n° 12, décédé le 30 juillet dernier à Montgeron, canton de Boissy Saint Léger (Seine-et-Oise), 16 août 1838
      inventaire après décès; Boissy-Saint-Léger (Val-de-Marne); Montgeron (Essonne); Faubourg-Poissonnière (rue du); Camus, René François Jean Marie
    - Inventaire après décès de Anne Augustine Foubert, veuve de Jean Alexandre Edouard Renard, décédée le 17 août 1838, rue Neuve Racine n° 10
      inventaire après décès; Racine (rue); Foubert, Anne Augustine; Renard, Jean Alexandre Edouard
    - Inventaire après décès de Marie Anne Billaudot, épouse de Alexandre Bodin, décédée le 21 avril 1837, rue Mondétour n° 31, 1er octobre 1838
      inventaire après décès; Mondétour (rue); Billaudot, Marie Anne; Bodin, Alexandre
    - Inventaire après décès de André Brantz, fabricant de gaze, rue du Faubourg Saint-Denis n° 138, décédé le 2 octobre courant à Paris, clos de Saint-Lazare, Faubourg Saint-Denis, 11 octobre 1838
      Me Baudelocque.
      inventaire après décès; Faubourg-Saint-Denis (rue du); Saint-Lazare (enclos); Brantz, André
    - Inventaire après décès de Antoine François Elisabeth David, homme de loi, décédé le 14 courant, rue de Paradis Poissonnière n° 20, 23 octobre 1838
      inventaire après décès; Paradis (rue de); David, Antoine François Elisabeth; juriste
    - Inventaire après décès de Ange Félix Cagniard, rue des Fossés Saint Germain l'Auxerrois n° 45, décédé le 6 avril dernier au château de Laprée, commune de Ségry (Indre), 26 octobre 1838
      inventaire après décès; Fossés-Saint-Germain-l'Auxerrois (rue des); Ségry (Indre); Cagniard, Ange Félix
    - Inventaire après décès de Jean Pierre François Laymèses, décédé le 22 mai 1825 à Fleurance (Gironde), 10 novembre 1838
      'Indemnité Saint-Domingue'
      inventaire après décès; Fleurance (Gers); Laymèses, Jean Pierre François
    - Inventaire après décès de Anne Marie Monin, épouse de Nicolas Humblot, décédée le premier août dernier à Paris, rue de la Foire Saint-Laurent n° 3, 20 novembre 1838
      inventaire après décès; Foire-Saint-Laurent (passage de la); Monin, Anne Marie; Humblot, Nicolas
    - Inventaire après décès de Alphonse Claude Jacob, décédé le 2 novembre, rue Neuve Saint-Eustache n° 42, 24 novembre 1838
      inventaire après décès; Neuve-Saint-Eustache (rue); Jacob, Alphonse Claude
    - Inventaire après décès de Marguerite Jeanne Joséphine Brossard, épouse de Philippe Georges Legitte, jardinier, rue Notre Dame des Champs n° 57 bis, décédée le 22 septembre dernier, 14 décembre 1838
      inventaire après décès; Notre-Dame-des-Champs (rue); Brossard, Marguerite Jeanne Joséphine; Legitte, Philippe Georges; jardinier
    - Inventaire après décès de Charlotte Rouvroy, veuve de Laurent Fleuriel, rue Saint-Denis n° 366, décédée le 24 janvier dernier aux Batignolles, 7 février 1839
      inventaire après décès; Batignolles (quartier); Saint-Denis (rue); Rouvroy, Charlotte; Fleuriel, Laurent
    - Inventaire après décès de Jacques Augustin Diettre, boucher, rue des Filles Dieu n° 33, décédé le 12 courant, 18 février 1839
      inventaire après décès; Filles-Dieu (rue des); Diettre, Jacques Augustin; boucher
    - Inventaire après décès de Julie Goubeau de la Bilenerie, décédée le 28 décembre dernier, rue Sainte-Avoye n° 57, 19 février 1839
      inventaire après décès; Sainte-Avoie (rue); Goubeau de la Bilenerie, Julie
    - Inventaire après décès de Catherine Pélagie Laurence Leclerc, épouse de François Jacques Augustin Diettre, demeurant à Viroflay (Seine-et-Oise), décédée le 25 décembre dernier, 19 février 1839
      inventaire après décès; Viroflay (Yvelines); Leclerc, Catherine Pélagie Laurence; Diettre, François Jacques Augustin
    - Inventaire après décès de Pierre François Grébert, décédé le 13 février dernier, rue de l'Arbre-Sec n° 50, 20 mars 1839
      inventaire après décès; Arbre-Sec (rue de l'); Grébert, Pierre François
  - Répertoire. 1839, 9 avril - 1844, 10 avril, 9 avril 1839 - 10 avril 1844; MC/RE/XXII/20
    Répertoire des notaires Laurent Cotelle (9 avril-26 novembre 1839), Louis Guyon (27 novembre 1839 -10 avril 1844).
    - Inventaire après décès de Almanzor Adolphe Valognes, ouvrier forgeron mécanicien, décédé le 4 novembre 1834, 25 avril 1839
      MC/RE/XXII/20
      inventaire après décès; Valognes, Almanzor Adolphe; forgeron; mécanicien
    - Inventaire après décès de Marie Guinchet, célibataire majeure, décédée le 13 juin courant, rue Bourbon Villeneuve n° 42, 25 juin 1839
      inventaire après décès; Bourbon-Villeneuve (rue de); Guinchet, Marie
    - Inventaire après décès de Pierre Marie Petit, docteur sur métaux, rue Guérin Boisseau n° 5, 11 juillet 1839
      inventaire après décès; Guérin-Boisseau (rue); Petit, Pierre Marie; décorateur
    - Inventaire après décès de Claude François Démoulin, marchand fruitier, décédé le 4 mars dernier, rue Saint Germain l'Auxerrois n° 44, 13 juillet 1839
      inventaire après décès; Saint-Germain-l'Auxerrois (rue); Démoulin, Claude François; commerçant
    - Inventaire après décès de Jacques Jean Couvreur, rentier, rue de la Fidélité n° 7, décédé le 18 mai dernier, 20 août 1839
      inventaire après décès; Fidélité (rue de la); Couvreur, Jacques Jean
    - Inventaire après décès de Etienne Chagniard, propriétaire cultivateur, décédé le 8 septembre courant au Bourget, 13 septembre 1839
      Me Damaison.
      inventaire après décès; Le Bourget (Seine-Saint-Denis); Chagniard, Etienne; agriculteur
    - Inventaire après décès de Marie Joséphine Rigault, épouse de Augustin Chrisogone Vaucheret, employé au Conservatoire des arts et métiers, rue du Faubourg du Temple n° 7, 16 septembre 1839
      inventaire après décès; Faubourg-du-Temple (rue du); Rigault, Marie Joséphine; Vaucheret, Augustin Chrisogone
    - Inventaire après décès de Louis Michel Merlin, mercier, décédé le 22 août dernier, rue du Faubourg Poissonnière n° 73, 21 septembre 1839
      Me Damoison.
      inventaire après décès; Faubourg-Poissonnière (rue du); Merlin, Louis Michel; commerçant
    - Inventaire après décès de Marie Anne Alexis Humel, célibataire majeure, marchande fruitière, décédée le 9 octobre 1839, rue du Faubourg Saint-Denis n° 98, 16 octobre 1839
      inventaire après décès; Faubourg-Saint-Denis (rue du); Humel, Marie Anne Alexis; commerçant
    - Inventaire après décès de Louise Marie Ducluzeau, épouse de Jean-Baptiste Louis Guenon de la Chanterie, docteur en médecine, décédée le 5 octobre courant, rue de la Monnaie n° 7, 16 octobre 1839